臺灣高等法院臺中分院刑事判決
111年度上訴字第1658號
上  訴  人  
即  被  告  郭芊卉




指定辯護人  本院公設辯護人  陳秋靜
上列上訴人因違反毒品危害防制條例等案件，不服臺灣臺中地方
法院111年度訴緝字第54號中華民國111年5月17日第一審判決（
起訴案號：臺灣臺中地方檢察署108年度偵字第24898、29648號
），提起上訴，本院判決如下：
    主  文
上訴駁回。
    事實及理由
一、本案上訴範圍之說明：
(一)按刑事訴訟法第348條於民國110年6月16日修正公布、自同
    年月18日起生效施行，修正前規定：「（第1項）上訴得對
    於判決之一部為之；未聲明為一部者，視為全部上訴。（第
    2項）對於判決之一部上訴者，其有關係之部分，視為亦已
    上訴。」，修正後則規定：「（第1項）上訴得對於判決之
    一部為之。（第2項）對於判決之一部上訴者，其有關係之
    部分，視為亦已上訴。但有關係之部分為無罪、免訴或不受
    理者，不在此限。（第3項）上訴得明示僅就判決之刑、沒
    收或保安處分一部為之。」，刑事訴訟法施行法第7條之13
    並規定：「中華民國110年5月31日修正通過之刑事訴訟法施
    行前，已繫屬於各級法院之案件，於施行後仍適用修正前刑
    事訴訟法第348條規定；已終結或已繫屬於各級法院而未終
    結之案件，於施行後提起再審或非常上訴者，亦同。」。而
    於110年6月18日刑事訴訟法第348條修正施行前已繫屬於第
    一審或第二審法院之案件，在修正施行後始因上訴而繫屬於
    第二審或第三審法院者，應適用修正後規定以定其上訴範圍
    （最高法院刑事大法庭110年度台上大字第5375號裁定意旨
    參照）。查本案雖檢察官對上訴人即被告郭芊卉（下稱被告
    ）提起公訴後繫屬於原審即臺灣臺中地方法院之日（108年1
    0月31日），尚在刑事訴訟法第348條規定修正施行之前，然
    本件被告之上訴，既係在刑事訴訟法第348條修正施行後之1
    11年7月12日繫屬本院，依上說明，本案被告之上訴範圍，
    應依修正後刑事訴訟法第348條之規定而為判斷。
(二)復按依現行刑事訴訟法第348條之規定，已容許上訴權人僅
    針對刑、沒收或保安處分一部提起上訴，且上開刑事訴訟法
    第348條第3項所謂之「明示」，係指上訴人以書狀或言詞直
    接將其上訴範圍之效果意思表示於外而言（最高法院111年
    度台上字第3398號刑事判決意旨參照）。是原判決關於刑之
    部分，依據現行法律之規定，已得不隨同其犯罪事實、罪名
    或沒收，而得以單獨成為上訴之標的，且於當事人明示僅就
    原判決之刑一部提起上訴時，第二審法院即不得再就已確定
    而非屬上訴範圍之原審法院所認定之犯罪事實、罪名及沒收
    予以審查，而應以原審法院所認定之犯罪事實及罪名，作為
    論認屬上訴範圍之科刑部分妥適與否之判斷基礎。查本案被
    告於法定期間內對原判決提起上訴之範圍，係針對原判決之
    刑一部聲明不服而提起上訴，已據被告及其辯護人於本院準
    備程序時明示陳明（見本院卷第85頁），並有其所提出之「
    刑事聲明上訴狀」（僅載及與刑有關之上訴理由，見本院卷
    第7至13頁）在卷可參，依前揭說明，本院自應僅就原判決
    關於其刑之部分進行審理及審查有無違法或未當之處；至於
    原判決其他部分（指原判決之犯罪事實及罪名部分），則均
    已確定而不在被告上訴及本院審理之範圍，先予指明。
二、本案據以審查原判決之刑妥適與否之原審所認定之犯罪事實
    、罪名及與論罪有關部分（均已確定）：
(一)原判決所認定引用檢察官起訴書之犯罪事實：「一、郭芊卉
    與謝東諭（所犯共同販賣第二級毒品等罪，業經臺灣高等法
    院臺中分院判處應執行有期徒刑5年6月確定）係男女朋友，
    2人均明知甲基安非他命係毒品危害防制條例第2條第2項第2
    款所列管之第二級毒品，不得任意販賣或持有，竟共同基於
    販賣第二級毒品以營利之犯意聯絡，推由郭芊卉於民國108
    年7月16日下午5時27分許至下午8時22分，持IPHONE廠牌（I
    MEI：000000000000000）行動電話機具（另案扣案）插用門
    號0000000000號SIM卡（未扣案），與江坤沛持用之門號000
    0000000號聯繫交易第二級毒品甲基安非他命之地點及方式
    等相關事宜後，由江坤沛先將購買甲基安非他命之新臺幣（
    下同）3,000元現金藏放在江坤沛工作地點即彰化縣永靖鄉
    四竹路田地工寮處，再由謝東諭自行至該處取走現金，並將
    甲基安非他命1包藏放在該工寮同一位置，以此方式，販賣
    第二級毒品甲基安非他命予江坤沛而完成交易。二、嗣於10
    8年9月5日上午8時10分許，員警持本院（註：指臺灣臺中地
    方法院）核發之搜索票，在雲林縣西螺鎮中山高速公路西螺
    服務站停車場對謝東諭所駕駛車牌號碼000-0000號自用小客
    車進行搜索，當場在車內排檔桿下方夾板內，扣得第一級毒
    品海洛因3包、第二級毒品甲基安非他命7包、現金1萬5991
    元、玻璃球吸食器3個、塑膠藥鏟2支、分裝袋1包、電子磅
    秤1臺、0000000000號行動電話1支、無SIM卡行動電話2支（
    扣案物詳如附表〈註：指原判決附表，下同〉）。另於同日10
    時40分許，在謝東諭、郭芊卉位於彰化縣○○鄉○○路路○段000
    號住處，扣得海洛因1包、夾鍊袋1包（扣案物詳如附表），
    而查獲上情。」（原文照引原判決之犯罪事實一、二部分）
    。
(二)原判決認定被告所犯罪名及與論罪有關部分之說明：
 1、毒品危害防制條例第4條第2項、第17條第2項於109年1月15
    日修正公布，並於被告行為後之同年7月15日生效施行：
 (1)修正前毒品危害防制條例第4條第2項規定「製造、運輸、販
    賣第二級毒品者，處無期徒刑或7年以上有期徒刑，得併科
    新臺幣1千萬元以下罰金」；修正後則規定「製造、運輸、
    販賣第二級毒品者，處無期徒刑或10年以上有期徒刑，得併
    科新臺幣1千5百萬元以下罰金」，修正後第4條第2項之構成
    要件雖未變更，但法定刑度較修正前提高，則修正後之規定
    並未較有利於被告，自應適用修正前毒品危害防制條例第4
    條第2項之規定。
 (2)修正前毒品危害防制條例第17條第2項規定「犯第4條至第8
    條之罪於偵查及審判中均自白者，減輕其刑」；修正後則規
    定：「犯第4條至第8條之罪於偵查及歷次審判中均自白者，
    減輕其刑」，修正後第17條第2項限縮於「偵查及『歷次』審
    判中均自白者」始有減輕其刑之適用，應以修正前規定較有
    利於被告。
 (3)綜合比較之結果，以被告行為時即修正前毒品危害防制條例
    之規定較為有利被告，自應適用修正前毒品危害防制條例之
    相關規定。
 2、核被告所為，係犯修正前毒品危害防制條例第4條第2項販賣
    第二級毒品罪。被告持有第二級毒品之低度行為，為販賣之
    高度行為吸收，不另論罪。
 3、被告與謝東諭2人間，有犯意連絡及行為分擔，為共同正犯
    。
三、本院就被告對原判決之刑一部上訴，於此上訴範圍內，說明
    與刑有關之法律適用：　
(一)按「犯第4條至第8條之罪於偵查及審判中均自白者，減輕其
    刑」，為修正前毒品危害防制條例第17條第2項所明定。查
    被告於偵查及法院審判中均自白犯行（見108年度偵字第248
    98號卷〈下稱24898偵卷〉第43、78、83頁、111年度訴緝字第
    54號卷第135至137頁、本院卷第130頁），爰就被告上開所
    為共同販賣第二級毒品罪，依修正前毒品危害防制條例第17
    條第2項之規定減輕其刑。
(二)按「犯第4條至第8條、第10條或第11條之罪，供出毒品來源
    ，因而查獲其他正犯或共犯者，減輕或免除其刑。」，雖為
    毒品危害防制條例第17條第1項（未修正）所明定。惟本案
    警方執行通訊監察及循線對被告及謝東諭執行搜索而查獲後
    ，被告並未有因供出本案與謝東諭共同販賣之第二級毒品甲
    基安非他命之來源並因而查獲之情，有臺中市政府警察局刑
    事警察大隊111年8月30日中市警刑六字第1110034852號函（
    見本院卷第111頁）、臺灣臺中地方檢察署111年9月8日中檢
    永奈108偵24898字第1119100285號函及所附職務報告（見本
    院卷第113頁）在卷可憑（本院考量為免過度揭露，致倘其
    後檢警單位就此部分另有新事證而重啟偵查時，有礙調查之
    程序，故不於此詳予揭露前開函文及職務報告所載內容〈詳
    卷〉），是被告本件上開所犯共同販賣第二級毒品之罪，並
    無毒品危害防制條例第17條第1項規定之適用，併此陳明。
(三)被告所犯共同販賣第二級毒品罪，尚不合於適用刑法第59條
    規定之說明：
 1、原判決業於其理由欄肆、三、(二)中，敘及：被告所犯販賣
    第二級毒品罪，依修正前毒品危害防制條例第4條第2項所定
    之法定刑（即「無期徒刑或7年以上有期徒刑，得併科新臺
    幣11千萬元以下罰金」），固然甚重，然此係因立法者審酌
    第二級毒品之危害性、成癮性等特性及販賣行為造成毒品散
    布危害等情所設，且我國向來對於各級毒品嚴加查緝，而被
    告本案所犯販賣第二級毒品罪，因被告於偵查與原審審理中
    均自白犯行，可依修正前毒品危害防制條例第17條第2項之
    規定減輕其刑，其因此可獲致之最輕刑度為有期徒刑3年6月
    ，與其販賣第二級毒品犯行情節相衡，並無過重之情形，且
    被告本案於接聽電話時更叫江坤沛把東西放在「老地方」（
    見24898偵卷第83頁），顯見其熟知謝東諭經常販賣毒品及
    與購毒者交易之細節，非但未積極予以勸阻，猶共同接聽購
    毒者電話，約定買賣相關事宜，實難認其犯罪之情狀有何顯
    可憫恕，認科以最低度刑仍嫌過重之情事，爰認不合於刑法
    第59條所定酌減其刑之規定等語，已具體說明其論斷之理由
    ，經核並無不合。
 2、被告上訴意旨及其辯護人所為辯護意旨雖略以：郭芊卉因一
    時失慮，於108年7月16日案發時幫謝東諭接聽電話而有本件
    犯行，所為固值非議。惟考量郭芊卉雖因當時與謝東諭交往
    而同處一車，且因謝東諭開車中不方便而代其接聽電話，然
    並非預謀，郭芊卉接聽完電話後，並未實行其他交易行為（
    係由謝東諭前至約定地點拿取價金及放置毒品，即實際實行
    交付販賣第二級毒品及收取價金者均為謝東諭），亦未曾參
    與謝東諭其他販毒交易，事後並已於偵查及法院審理時均坦
    承犯行，而具有懺悔之心，考量郭芊卉所為犯行之原因與環
    境等情狀，在客觀上應有尚可憫恕之處；惟原判決卻依案發
    時郭芊卉與江坤沛對話之通訊監察譯文，郭芊卉向江坤沛表
    示「還是兄你放在老地方」，而認顯見其熟知謝東諭經常販
    賣毒品及與購毒者交易之細節，非但未積極予以勸阻，猶幫
    忙接聽購毒者電話，約定買賣相關事宜，是認被告並無刑法
    第59條規定之適用。然實則郭芊卉對於謝東諭經常販賣毒品
    之行為，確有積極勸阻，此由謝東諭曾於偵查中曾稱：郭芊
    卉不喜歡我用這些東西（指毒品）、她還叫我不要用等語，
    且亦有其他購毒者表示謝東諭之女友（指郭芊卉）不准我打
    謝東諭的電話，有一次我打電話過去，他的女朋友叫我不要
    再打了，足徵郭芊卉有叫謝東諭不要再施用毒品及叫購毒者
    不要再打電話給謝東諭等積極阻撓與勸阻之態度與作為。而
    郭芊卉於案發時間與江坤沛對話之際，叫江坤沛把「東西」
    放在「老地方」，係代謝東諭如實轉達之傳聲筒而已，尚無
    可據此而認郭芊卉能理解或明知「老地方」是哪個地點而自
    己向江坤沛表達，更遑論有如原判決所載之可顯見郭芊卉熟
    知謝東諭經常販賣毒品及與購毒者交易之細節之情，原判決
    遽認郭芊卉「熟知」謝東諭與購毒者之交易細節，有所誤會
    。是依郭芊卉僅接聽購毒者江坤沛及轉達江坤沛將東西放在
    「老地方」之犯罪情狀，其所為犯行危害社會治安及國民健
    康之程度，尚非惡性重大、罪惡不赦，較諸大盤毒梟或經常
    販毒者大量或多次販賣毒品予不特定之多數人以牟取暴利之
    犯罪情節，存有天壤之別，其犯罪之情狀顯可憫恕，原審未
    斟酌上情，認被告未有刑法第59條規定之適用，有所未合等
    語。惟查：
 (1)按「犯罪之情狀顯可憫恕，認科以最低度刑仍嫌過重者，得
    酌量減輕其刑。」，固為刑法第59條所明定。然刑法第59條
    之酌量減輕其刑，必於犯罪另有特殊之原因與環境等，在客
    觀上足以引起一般之同情，認為即予宣告法定低度刑期猶嫌
    過重者，始有其適用；至於行為人之素行、犯罪動機、參與
    犯行程度及犯後坦承犯行等態度等情，均僅可作為在法定刑
    內科刑之標準，不得據為酌量減輕其刑之理由（最高法院28
    年上字第1064號、45年台上字第1165號、51年台上字第899
    號刑事判決意旨參照）。是被告以前開自述伊除本案外，未
    曾參與謝東諭其他販毒交易，且因一時失慮、共犯謝東諭因
    在開車中不方便接聽電話，方由其與購毒者江坤沛在電話中
    論及與交易有關之事宜等犯罪動機，伊僅代謝東諭在電話中
    依謝東諭之意轉達告知江坤沛將東西放在「老地方」之參與
    情節、程度，及犯後已於偵查、法院審理時均自白，並具有
    懺悔之心等犯後態度等情，請求就其本案所為共同販賣第二
    級毒品之犯行，依刑法第59條之規定酌減其刑，已難認適當
    。
 (2)又被告除於警詢時已供明伊與謝東諭於案發時為一起同居之
    男女朋友關係（見24898偵卷第77頁）外，亦已於原審審理
    時陳明：「我知道甲基安非他命是二級毒品，不能持有及販
    賣」、「我認罪，起訴書犯罪事實欄二（五）所載〈註：即
    起訴書所載之本案犯罪事實部分〉犯罪時間、地點、方法、
    販賣的毒品種類、對象、金額都正確」、「我跟謝東諭共同
    販賣毒品給江坤沛我本身沒有獲得好處，但謝東諭有獲得販
    毒的差價利益，供我及謝東諭日常花費時使用，因為當時謝
    東諭跟我是男女朋友關係」等語（見111年度訴緝字第54號
    卷第137頁）。而依被告上開供述內容，可知被告於案發時
    既與共犯謝東諭為同居一處之親密男女朋友關係，且被告亦
    知悉謝東諭有將其平時販賣毒品所取得之價差利益，供作其
    2人之日常花費使用，可見被告確熟知謝東諭另有其他販賣
    毒品之行為，且縱被告如其所辯，曾於案發以外之其他時間
    ，向謝東諭告知希望其不要再施用毒品，或曾向江坤沛以外
    之其他購毒者表示不要再打電話給謝東諭，然被告就本案之
    共同販賣第二級毒品部分，依原判決所認定已確定之犯罪事
    實及被告自白之內容，被告確實非但未勸阻謝東諭販賣第二
    級毒品，甚且於謝東諭開車時，本於與謝東諭共同販賣第二
    級毒品之犯意聯絡，由其接聽購毒者江坤沛之電話，並就與
    交易事宜密切有關之內容，與江坤沛對話並告知其將「東西
    」放在「老地方」，此有被告與江坤沛於108年7月16日晚間
    8時22分16秒許之通訊監察譯文（見24898偵卷第245頁）在
    卷可憑。從而，原判決依前揭事證而認被告之犯罪情狀尚難
    認有何顯可憫恕之處，乃未對被告適用刑法第59條之規定，
    並非無據。
 (3)再按刑法第59條於94年2月2日之修正理由，即為防止酌減其
    刑之濫用，而嚴定其適用之條件，以免法定刑形同虛設，破
    壞罪刑法定原則，是此之酌量減輕其刑，必須犯罪另有特殊
    之原因與環境等，在客觀上顯然足以引起一般同情，認為縱
    予宣告「法定最低度刑」猶嫌過重者，始有其適用，而濟法
    定刑之窮，以符罪刑相當原則，亦即必須配合法定最低度刑
    觀察其刑罰責任是否相當，不得僅以刑法第57條所列之犯罪
    情狀據為酌量減輕之理由。而此所謂法定最低度刑，固包括
    法定最低本刑；惟遇有其他法定減輕之事由者，則應指適用
    其他法定減輕事由減輕其刑後之最低度刑而言。倘被告別有
    法定減輕事由者，應先適用法定減輕事由減輕其刑後，猶認
    其犯罪之情狀顯可憫恕，即使科以該減輕後之最低度刑仍嫌
    過重者，始得適用刑法第59條規定酌量減輕其刑（最高法院
    108年度台上字第3657號、109年度台上字第109號、110年度
    台上字第5743號、111年度台上字第945號刑事判決意旨參照
    ）。查被告本案所為共同販賣第二級毒品1次之犯行，固與
    大盤毒梟或經常販毒者大量或多次販賣毒品予不特定多數人
    以牟取暴利之犯罪情節有別，惟酌以現今毒品氾濫嚴重，政
    府為達嚴禁之目的，乃對販賣者予以重罰，以避免毒品擴散
    ，危害社會治安等情，故認依被告上開參與情節程度之犯罪
    情狀，僅可作為適宜在法定範圍內為較低度量刑之考量事由
    ，並無可作為適用刑法第59條之正當理由。而被告前開所為
    販賣第二級毒品之罪，於依修正前毒品危害防制條例第17條
    第2項之規定減輕其刑後，在法定範圍內給予較低度之科刑
    ，並無何情輕法重之情，而倘遽然對犯販賣第二級毒品之罪
    者，輕率適用刑法第59條之規定，實將易使其他販賣毒品之
    人心生投機、甘冒風險繼續販賣毒品，而無法達到刑罰之預
    防目的，被告上訴意旨徒自認其所為共同販賣第二級毒品之
    犯行，具有刑法第59條所定情堪憫恕之特別情況，請求依該
    法條規定酌減其刑，並據以指摘原判決未適用刑法第59條之
    規定有所未當云云，非為可採。
四、本院駁回被告上訴之說明：
    原審認被告所犯應成立共同販賣第二級毒品罪，乃就科刑部
    分，審酌被告無視於國家對於杜絕毒品犯罪之禁令，明知毒
    品對於身體健康之戕害，竟共同販賣予他人施用，危害社會
    治安及國民健康，並助長施用毒品歪風，其因施用毒品而散
    盡家財、連累家人，或為購買毒品鋌而走險者，更不可勝計
    ，本應予以嚴懲，惟斟酌被告犯後迭於警詢、偵查、原審均
    坦承犯行，態度良好，尚有悔意，並考量被告販賣毒品僅有
    1次、金額非鉅，情節尚非重大，並衡量被告曾有藥事法、
    詐欺等前科，仍不知悔改，誠屬不該，及參酌被告自陳之智
    識程度、經濟、家庭生活狀況等一切情狀，判處被告有期徒
    刑參年柒月，經核並無違法或裁量濫用之未當，而無不合。
    被告上訴意旨其中執詞指摘原審未予適用刑法第59條之規定
    而有未當云云部分，依本判決前揭理由欄三、(三)中所為之
    論述及說明，為無理由。又被告及其辯護人另於本院準備程
    序就被告之上訴內容補充陳稱：郭芊卉未與江坤沛面對面為
    毒品買賣交易，但郭芊卉知道謝東諭是在賣毒品，且未否認
    係伊接電話跟江坤沛對談，希斟酌前開情節，作為量刑之參
    考等語（見本院卷第84至85頁），而另請求在刑法第57條之
    範圍內再予從輕量刑部分，因按刑之量定，係實體法上賦予
    法院得依職權自由裁量之事項，苟已以行為人之責任為基礎
    ，並斟酌刑法第57條各款所列情狀，在法定刑度內酌量科刑
    ，而無明顯失出失入之情形，即不得任意指摘為違法；而原
    判決就被告所為前開共同販賣第二級毒品犯行，已依刑法第
    57條之規定，具體說明其審酌之事由，客觀上並未逾越法定
    刑度，且係就修正前毒品危害防制條例第4條第2項販賣第二
    級毒品之法定刑，於適用修正前毒品危害防制條例第17條第
    2項之規定減輕其刑後之處斷刑範圍內，酌定屬低度之量刑
    ，並未有違比例或公平原則，且被告上揭請求再予從輕處刑
    之內容，實均已為原判決科刑時所斟酌，自無可再重覆作為
    對被告更有利之科刑事項，被告此部分上訴俱未依法指摘或
    表明第一審判決有何量刑上之足以影響判決本旨之不當或違
    法，亦為無理由。基上所述，被告前開上訴均為無理由，應
    予駁回。
五、被告於本院審理期日經合法傳喚，無正當之理由不到庭，故
    不待其陳述，依法逕行判決。
據上論斷，應依刑事訴訟法第371條、第368條，判決如主文。
本案經檢察官蔡孟君提起公訴，檢察官劉家芳到庭執行職務。
中　　華　　民　　國　　111 　年　　10　　月　　19　　日
                  刑事第十二庭  審判長法　官  張國忠
                                      法　官  高文崇
                                      法　官  李雅俐
以上正本證明與原本無異。
如不服本判決應於收受送達後20日內向本院提出上訴書狀，其未
敘述上訴之理由者，並得於提起上訴後20日內向本院補提理由書
（均須按他造當事人之人數附繕本）「切勿逕送上級法院」。因
疫情而遲誤不變期間，得向法院聲請回復原狀。
                                      書記官  蕭怡綸

中　　華　　民　　國　　111 　年　　10　　月　　19　　日
附錄科刑法條：
修正前毒品危害防制條例第4條第2項：
製造、運輸、販賣第二級毒品者，處無期徒刑或七年以上有期徒
刑，得併科新臺幣1千萬元以下罰金。

附表：（即原判決附表）
編號 物品名稱 數量 備註 1 甲基安非他命（含包裝袋7個）【驗前淨重合計8.4388公克驗餘淨重合計7.9371公克純度98.8%純質淨重合計8.3375公克】 7包 已於謝東諭施用第二級毒品罪刑項下宣告沒收銷燬之，並經檢察官執行完畢而不存在（參見109訴緝294號卷宗第223頁以下所示；下同）。 2 海洛因（含包裝袋2個）【鑑定單位編為1、2號驗前淨重合計4.73公克驗餘淨重合計4.71公克純度30.37%純質淨重合計1.44公克】 2包 已於謝東諭施用第一級毒品罪宣告沒收銷燬之，並經檢察官執行完畢而不存在。 3 海洛因（含包裝袋2個）【鑑定單位編為3、4號驗前淨重合計10.74公克驗餘淨重合計10.63公克純度低於1%】 2包 已於謝東諭施用第一級毒品罪宣告沒收銷燬之，並經檢察官執行完畢而不存在。 4 玻璃球吸食器 3個 已於謝東諭施用第二級毒品罪宣告沒收，並經檢察官執行完畢而不存在。 5 塑膠藥鏟 2支 已於謝東諭販賣第二級毒品罪及施用第二級毒品罪宣告沒收，並經檢察官執行完畢而不存在。 6 分裝袋 1包 已於謝東諭販賣第二級毒品罪及施用第一、二級毒品罪宣告沒收，並經檢察官執行完畢而不存在。 7 電子磅秤 1台 已於謝東諭販賣第二級毒品罪及施用第一、二級毒品罪宣告沒收，並經檢察官執行完畢而不存在。 8 IPHONE手機【IMEI：000000000000000、無SIM卡】 1支 已於謝東諭轉讓禁藥及販賣第二級毒品罪宣告沒收，並經檢察官執行完畢而不存在。 9 SAMSUNG手機【IMEI：000000000000000、無SIM卡】 1支 不沒收。 10 現金新臺幣 15,991元 不沒收。 11 夾鍊袋 1包 已於謝東諭販賣第二級毒品罪宣告沒收，並經檢察官執行完畢而不存在。 12 HUAWEI手機【IMEI：000000000000000、含0000000000號SIM卡】 1支 不沒收。